【裁判字號】    92,聲再,157
【裁判日期】    920429
【裁判案由】    聲請再審
【裁判全文】
臺灣高等法院刑事裁定                            九十二年度聲再字第一五七號
    再審聲請人
    即受判決人    甲○○
右列再審聲請人因傷害案件，對於本院九十二年度上訴字第一五號，中華民國九十二
年三月二十一日第二審確定判決（臺灣板橋地方法院九十一年度訴字第二０一號，起
訴案號：臺灣板橋地方法院檢察署八十九年度偵字第一八二五０號），聲請再審，本
院裁定如左：
    主  文
再審之聲請駁回。
    理  由
一、本件聲請再審意旨略以：（一）證人段建強於原審八十九年度自字第一八０號案
    件中作證，並未證述聲請人與告訴人陳純真發生互毆，原判決竟認定聲請人與告
    訴人「發生拉扯，並進而發生互毆」，判決理由顯相互矛盾；（二）原判決以證
    人陳盈蓉與聲請人係母女關係，證詞顯有迴護，惟證人段建強為另一告訴人陳慧
    美之胞弟，告訴人陳純真乃陳慧美之婆婆，原判決竟採認段建強之證詞，顯有判
    決不載理由或所載理由矛盾之違背法令；（三）告訴人就受傷之指訴前後不一，
    而所提出中英醫院之診斷證明書則未詳為說明如何受傷，原審未傳喚診治之醫生
    ，該診斷書當不具公信力；（四）聲請人患有輕度二尖瓣閉鎖不全，疑二尖瓣垂
    脫症，原審認該疾病並不影響測謊結果之正確性，顯與採證法則有違，原判決對
    此漏未審酌，以原判決有刑事訴訟法第四百二十一條規定之情形，提起再審云云
    。
二、按有罪之判決確定後，為受判決人之利益聲請再審，必其聲請之理由合於刑事訴
    訟法第四百二十條第一項所定情形之一者，始准許之。又不得上訴於第三審法院
    之案件，其經第二審確定之有罪判決，如就足生影響於判決之重要證據漏未審酌
    者，得為受判決人之利益，聲請再審，固為刑事訴訟法第四百二十一條所明定；
    惟所謂發現確實之新證據，係指就新證據之本身形式上觀察，毋須經調查程序，
    顯然可認為足以動搖原確定之判決者而言；且必須可認為確實足以動搖原確定判
    決而為受判決人有利之判決者為限，倘受判決人因對有利之主張為原審所不採，
    事後提出證明，以圖證實在原審前所為有利之主張為真實，據以聲請再審，該項
    證據既非判決後所發現，顯難憑以聲請再審（最高法院四十年台抗字第二號、五
    十年台抗字第一０四號判例意旨參照）。至所謂漏未審酌之證據，係指該證據在
    前審審判當時已有發現，而為調查注意所不及者而言，亦經最高法院著有四十四
    年度台抗字第四０號判決可資參照。
三、經查，本件再審聲請人所舉聲請再審之理由（一）及（二），核與刑事訴訟法第
    四百二十條第一項各款之規定並不相符；而聲請再審理由（三）及（四），亦與
    刑事訴訟法第四百二十一條之規定及前揭判例、判決意旨均不相符，其再審為無
    理由，應予駁回。
四、依刑事訴訟法第四百三十四條第一項，裁定如主文。
中    華    民    國      九十二      年      四      月      二十九    日
                              臺灣高等法院刑事第六庭
                                  審判長法  官  陳  春  秋
                                        法  官  洪  英  花
                                        法  官  王  麗  莉
右正本證明與原本無異。
不得抗告。
                                        書記官  蘇  秋  
中    華    民    國      九十二      年      四      月      二十九    日


司法院資訊處製作；財團法人民間司法改革基金會備份。
